【裁判字號】    99,小上,55
【裁判日期】    990623
【裁判案由】    損害賠償
【裁判全文】
臺灣臺北地方法院民事裁定              99年度小上字第55號
上  訴  人  乙○○
被上訴人    富邦產物保險股份有限公司
法定代理人  甲○○
上列當事人間請求損害賠償事件，上訴人對於中華民國九十九年
三月三十一日本院臺北簡易庭98年度北小字第3053號第一審小額
民事判決提起上訴，本院裁定如下：
    主   文
上訴駁回。
第二審訴訟費用新臺幣壹仟伍佰元由上訴人負擔。
    理   由
一、按對於小額程序第一審裁判之上訴或抗告，非以其違背法令
    為理由，不得為之；上訴狀內應記載上訴理由，表明下列各
    款事項︰（一）原判決所違背之法令及其具體內容。（二）
    依訴訟資料可認為原判決有違背法令之具體事實。民事訴訟
    法第四百三十六條之二四第二項、第四百三十六條之二五分
    別定有明文。又對於小額程序之第一審裁判提起上訴時，如
    係以第一審判決有不適用法規或適用法規不當為上訴理由時
    ，其上訴狀或理由書應有具體之指摘，並揭示該法規之條項
    或其內容。若係成文法以外之法則，應揭示該法則之旨趣；
    其為經驗法則、證據法則者，亦應具體指摘揭示該經驗法則
    或證據法則；倘為司法院解釋或本院之判決，則應揭示該判
    解之字號或其內容，上訴狀或理由書如未依此項方法表明者
    ，即難認為已對小額程序之第一審判決之違背法令有具體之
    指摘，其上訴自難認為合法（最高法院71年台上字第314 號
    及70年台上字第720號判例參照），法院毋庸命其補正，逕
    以裁定駁回之，此觀同法第436條之32第2項準用第471條第1
    項、第444條第1項規定自明。
二、本件上訴意旨略以：原審僅就兩造損害輕重，及兩車新舊折
    舊比例作衡量判斷，而未就責任歸屬以及過失責任輕重比例
    加以審酌。又被上訴人所駕駛之車為高級名車，被上訴人以
    其名車之修理費要求損害賠償，對上訴人極為不公平云云。
三、查上訴人固就原審判決提起上訴，然其於上訴狀內無非係就
    系爭交通事故之發生原因及損害賠償數額為爭執，就原審取
    捨證據、認定事實之職權行使，指摘其為不當，然此部分已
    經原審認定詳確；上訴人既未表明原判決有違背之法令及其
    具體內容，或具體指摘原審判決有何不適用法規或適用不當
    之情形，復無指明所違背之法規、法則、司法解釋或最高法
    院判例，且就整體訴訟資料亦無從認定原判決有何違背法令
    之具體事實，難認已於上訴狀內依法表明原審判決如何具體
    違背法令，揆諸前揭說明，應認上訴人提起本件上訴，未具
    上訴之合法程式，其上訴自難認為合法，自應裁定駁回其上
    訴。
四、本件訴訟費用額，確定為如主文第2項所示。
五、據上論結，本件上訴為不合法，依民事訴訟法第436條之32
    第1項、第2項、第444條第1項、第436條之19第1項、第95條
    、第78條，裁定如主文。
中    華    民    國    99    年    6     月    23    日
                  民事第六庭審判長法  官   朱漢寶
                                  法  官   張瑜鳳
                                  法  官   吳定亞
以上正本係照原本作成。
本裁定不得抗告。
中    華    民    國    99    年    6     月    23    日
                                  書記官   張婕妤

司法院資訊處製作；財團法人民間司法改革基金會備份。
